臺灣高等法院刑事判決
109年度上易字第924號
上  訴  人  
即  被  告  王國慶




上列上訴人因竊盜等案件，不服臺灣桃園地方法院108年度易字
第160號，中華民國108年10月23日第一審判決（起訴案號：臺灣
桃園地方檢察署107年度偵字第13867、17768、19014、21807、2
2499號、108年度偵字第1249、1309、2047、2289、2371、2669
號），提起上訴，本院判決如下：
    主  文
原判決關於王國慶如附表所示各罪所處不得易科罰金之有期徒刑
定應執行刑部分撤銷。
其他上訴駁回。
王國慶犯如附表所示各罪所處不得易科罰金之有期徒刑部分，應
執行有期徒刑參年貳月。
    犯罪事實
一、王國慶意圖為自己不法之所有，而為下列行為：
  ㈠於民國107年5月6日凌晨某時，在桃園市○○區○○路00號前，持
    自備之鑰匙1支，竊取羅宇浩所有車牌號碼000-0000號普通
    重型機車1輛。
  ㈡於107年6月21日上午9時53分許，在桃園市○○區○○路00號菜市
    場攤販，竊取鄒貴勝所有之行動電話SAMSUNG NOTE3及HTC U
    11各1支。
  ㈢於107年5月29日某時，在桃園市桃園區新埔六街與南平路口
    ，持自備之鑰匙1支，竊取藍嘉宏所有車牌號碼000-0000號
    普通重型機車1輛。復於同年不詳時間，在新北市○○區○○街0
    0號前，徒手竊取張孟淳所有車牌號碼000-000號普通重型機
    車車牌1面，得手後，將該車牌懸掛在上開車牌號碼000-000
    0號普通重型機車上。
  ㈣於107年11月27日上午7時57分許，與真實姓名年籍均不詳，
    綽號「阿強」之成年男子，在桃園市○○區○○路0號「好想夾
    娃娃機店」，持客觀上足以危害人生命、身體安全而可供兇
    器使用之油壓剪1支（檢察官起訴書誤載為扳手1支，應予更
    正），破壞黃瑞平所有娃娃機台之零錢盒（起訴書誤載為兌
    幣機），竊得現金新臺幣（下同）3,000元（起訴書誤載為
    未遂）。
  ㈤於107年10月31日上午10時30分許，在桃園市桃園區西門國小
    後操場，徒手竊取溫瑞琴所有車牌號碼000-0000號自用小客
    車之車牌2面。
  ㈥於107年12月28日上午10時30分許，在桃園市大園區某路邊，
    徒手竊取陳楚寰所有車牌號碼00-0000號自用小客車1輛。旋
    於同年月30日凌晨2時55分許，駕駛上開自用小客車搭載高
    進榮，至桃園市○○區○○路000號「夾上癮娃娃機店內」，2人
    共同基於竊盜毀損之犯意聯絡，持客觀上足以危害人生命、
    身體安全而可供兇器使用之油壓剪1支，破壞吳凱揚所有兌
    幣機台之零錢盒鎖頭，進而竊取現金36,880元得手後，為警
    查獲，高進榮因而遭警逮捕，王國慶則趁隙逃逸。
  ㈦於107年11月14日凌晨4時27分許，至桃園市○○區○○路000號警
    衛室，竊取邱奕坤所有數位電視機3台（價值17,136元）、
    謝雅軒所有女性個人用品1箱（價值918元）、李蘇承恩所有
    行李箱1個（價值1,200元），得手後搭乘不知情之計程車離
    去。
  ㈧於107年12月30日晚間8時50分許，在新北市○○區○○路0段000
    號前，持自備之鑰匙1支，竊取柯文振所有車牌號碼000-000
    號普通重型機車1輛。
二、王國慶與林靜達本係朋友，於107年6月30日上午10時30分許
    ，在桃園市○○區○○路00號圖書館對面廣場（文昌公園內），
    因細故發生爭執，王國慶與真實年籍不詳之「王國忠」，共
    同基於傷害他人身體之犯意，由王國慶持酒瓶、「王國忠」
    持鐵棍，共同毆打林靜達，致林靜達受有頭皮及額頭之開放
    性傷口等傷害。
    理  由
壹、程序方面
一、本院審理範圍：
　　本件被告被訴竊盜等案件，經原審於108年4月16日就被告於
    107年3月31日竊盜部分判決公訴不受理（即起訴書犯罪事實
    欄一、㈠部分）；於108年10月23日就被告被訴竊盜、加重竊
    盜及普通傷害共11罪，判決均有罪（即起訴書犯罪事實欄一
    、㈡至㈤、㈦至㈩、二部分）；於109年1月10日判決被告共同攜
    帶兇器竊盜未遂罪，1罪（即起訴書犯罪事實欄一、㈥部分）
    ，判決後，被告於108年11月11日具狀僅就上開108年10月23
    日之有罪判決提起上訴（見本院卷第25、26頁），檢察官則
    未上訴，本院僅就被告上開上訴部分審理，核先敘明。
二、證據能力部分：
　　本判決下列所引被告以外之人於審判外之陳述，屬傳聞證據
    ，被告及檢察官於準備程序及審判期日中均未爭執其證據能
    力（見本院卷第182至183、232至234頁），且迄言詞辯論終
    結亦未聲明異議，本院審酌上開證據資料製作時之情況，尚
    無違法不當及證明力明顯過低之瑕疵，認為以之作為證據應
    屬適當，爰依刑事訴訟法第159條之5規定，認定前揭供述均
    有證據能力。
貳、實體方面
一、訊據上訴人即被告王國慶除辯稱如犯罪事實欄一、㈣部分並
    未取得財物，係屬未遂外，餘均坦承不諱（見本院卷第181
    、241頁），且各次犯罪事實另有如下之證據可佐：
  ㈠犯罪事實欄一、㈠部分
    1.證人羅宇浩於警詢時之證述（見107年度偵字第17768號卷
      〔下稱偵17768卷〕第13頁）。
    2.桃園市政府警察局桃園分局扣押筆錄、扣押物品目錄表、
      現場照片共8張（見偵17768卷第14至17、20至21頁）。
  ㈡犯罪事實欄一、㈡部分
    1.證人鄒貴勝於警詢時之證述（見107年度偵字第19014號卷
      〔下稱偵19014卷〕第15頁）。
    2.桃園市政府警察局桃園分局景福派出所扣押筆錄、扣押物
      品目錄表、刑案現場照片共8張（見偵19014卷第16至22頁
      ）。
  ㈢犯罪事實欄一、㈢部分
    1.證人藍嘉宏、張孟淳於警詢時之證述（見107年度偵字第2
      1807號卷〔下稱偵21807卷〕第5至6頁）。
    2.桃園市政府警察局桃園分局景福派出所扣押筆錄、扣押物
      品目錄表、監視器翻拍及失竊機車照片共13張（見偵2180
      7卷第7至10、22至第25頁）。
  ㈣犯罪事實欄一、㈣部分 
    1.證人黃瑞平於本院審理時之證述（見本院卷第229至232頁
      ）。
    2.桃園市政府警察局桃園分局武陵派出所監視器翻拍照片共
      7張（見108年度偵字第1249號卷〔下稱偵1249卷〕第19至21
      頁）。
  ㈤犯罪事實欄一、㈤部分 
    1.證人溫瑞琴於警詢時之證述（見108年度偵字第2047號卷〔
      下稱偵2047卷〕第32頁）。
    2.YOUBIKE交易紀錄查詢單、通聯調閱查詢單、監視器翻拍
      照片共17張（見偵2047卷第37至38、40至44頁）。
  ㈥犯罪事實欄一、㈥部分 
    1.證人吳凱揚、陳楚寰及黃天佑於警詢時之證述（見108年
      度偵字第2289號卷〔下稱偵2289卷〕第24至27、30頁）。
    2.桃園市政府警察局桃園分局搜索扣押筆錄、扣押物品目錄
      表、監視器翻拍等照片共21張（見偵2289卷第34至37、42
      至44頁）。
  ㈦犯罪事實欄一、㈦部分 
    1.證人邱奕坤、謝雅軒、李蘇承恩、黃教銘及黃松貞於警詢
      時之證述（見108年度偵字第2371號卷〔下稱偵2371卷〕第1
      5至19頁）。
    2.監視器翻拍照片共13張（見偵2371卷第23至27頁）。
  ㈧犯罪事實欄一、㈧部分 
    1.證人柯文振於警詢時之證述（見108年度偵字第2669號卷〔
      下稱偵2669卷〕第20頁）。
    2.桃園市政府警察局桃園分局搜索扣押筆錄、扣押物品目錄
      表、警方密錄器翻拍照片共11張（見偵2669卷第22至24、
      26至28頁）。
  ㈨犯罪事實欄二部分 
    1.證人林靜達於警詢時之證述（見107年度偵字第22499號卷
      〔下稱偵22499卷〕第14至15頁）。
    2.監視器翻拍照片及告訴人林靜達傷勢照片共13張（見偵22
      499卷第22至25頁）
二、被告雖辯稱如犯罪事實欄一、㈣所示加重竊盜犯行，因未取
    得財物，故屬未遂云云。然查，被告於警詢、偵訊及原審審
    理時均坦承本件有竊得財物等語（見偵1249卷第2至3、56頁
    反面、原審卷一第94頁、卷二第103頁），核與告訴人即證
    人黃瑞平於本院審理時證稱：在107年11月27日上午7時57分
    許，我開的娃娃機店被竊取3,000元，是在零錢盒裡被竊取
    的等語（見本院卷第229頁），且有上開桃園市政府警察局
    桃園分局武陵派出所監視器翻拍照片共7張足資佐證，是被
    告於本院審理時空言否認本次竊盜未取得財物云云，不足採
    信。
三、論罪：
  ㈠新舊法比較
  1.按行為後法律有變更者，適用行為時之法律。但行為後之法
    律有利於行為人者，適用最有利於行為人之法律，刑法第2
    條第1項定有明文。
  2.被告行為後，刑法第320條、第321條第1項、第277條第1項
    業於108年5月29日修正公布施行，並自同年5月31日起生效
    。①修正前刑法第320條第1項原規定之罰金刑為銀元5百元以
    下罰金；而修正後刑法第320條第1項則因認原罰金刑數額已
    不符時宜而提高為50萬元以下罰金。②修正前刑法第321條規
    定之法定刑為「處6月以上、5年以下有期徒刑，得併科新臺
    幣10萬元以下罰金」，修正為「處6月以上、5年以下有期徒
    刑，得併科新臺幣50萬元以下罰金」，亦將罰金刑之數額由
    「新臺幣10萬元以下」，提高至「新臺幣50萬元以下」。③
    修正前刑法第277條第1項之法定刑為「處3年以下有期徒刑
    、拘役或1千元以下罰金」，修正為「處5年以下有期徒刑、
    拘役或50萬元以下罰金」，其中有期徒刑及罰金刑部分均已
    提高，是經比較新舊法之規定後，可知修正後刑法第320條
    第1項、第321條第1項第3款、第277條第1項規定並無有利於
    被告之情形，依刑法第2條第1項規定，被告所犯前揭竊盜、
    加重竊盜及普通傷害犯行均應適用行為時法，即修正前刑法
    第320條第1項、第321條第1項第3款、第277條第1項之規定
    。
　3.被告行為後刑法第354條規定，則於108年12月25日經修正公
    布，並於同年月27日起生效，上開條文於72年6月26日後均
    未修正，故於94年1月7日刑法修正施行後，所定罰金之貨幣
    單位為新臺幣，且其罰金數額依刑法施行法第1條之1第2項
    前段規定提高為30倍。本次修正將上開條文之罰金數額調整
    換算後予以明定，對被告並無有利或不利，故無新舊法比較
    問題，依法律適用之一般原則，適用裁判時法。　
  ㈡按刑法第321條第1項第3款之攜帶兇器竊盜罪，係以行為人攜
    帶兇器竊盜為其加重條件，此所謂兇器，其種類並無限制，
    凡客觀上足對人之生命、身體、安全構成威脅，具有危險性
    之兇器均屬之，且祇須行竊時攜帶此種具有危險性之兇器為
    已足，並不以攜帶之初有行兇之意圖為必要（最高法院79年
    台上字第5253號判決意旨可資參照）。
  ㈢核被告所為，就犯罪事實欄一、㈠、㈡、㈢、㈤、㈥竊取車牌行為
    部分、㈦、㈧係犯修正前刑法第320條第1項之竊盜罪；就犯罪
    事實欄一、㈣、㈥竊取夾娃娃機機臺內現金部分，係犯修正前
    刑法第321條第1項第3款之攜帶兇器竊盜罪；就犯罪事實欄
    一、㈣及㈥破壞娃娃機機臺部分，係犯刑法第354條之毀損器
    物罪；就犯罪事實欄二部分，係犯修正前刑法第277條第1項
    傷害罪。
  ㈣被告就犯罪事實欄一、㈣與「阿強」及犯罪事實欄一、㈥與同
    案被告高進榮，持油壓剪破壞夾娃娃機機臺，所為攜帶兇器
    竊盜及毀損犯行間，係基於竊取機臺內之金錢為目的，以毀
    損機臺之方式接續竊取，依自然觀察方式固得視為不同之數
    舉動，然其犯罪時間及地點密接，數舉動間亦具事理上之關
    聯，應認係基於同一犯罪計劃而實行，於法律上應評價其數
    舉動為一行為，係以一行為觸犯攜帶兇器竊盜罪及毀損罪，
    為想像競合犯，應從一重之攜帶兇器竊盜罪處斷。
  ㈤被告就犯罪事實欄一、㈣與「阿強」、犯罪事實欄一、㈥與同
    案被告高進榮就持油壓剪破壞夾娃娃機機臺進而竊取其中之
    金錢部分，及就犯罪事實欄二與「王國忠」傷害林靜達部分
    ，有犯意聯絡及行為之分擔，均為共同正犯。
  ㈥被告所犯上開竊盜罪8罪、攜帶兇器竊盜罪2罪、及傷害罪1罪
    ，共11罪間，犯意各別，行為互殊，應分論併罰。
  ㈦被告前因竊盜等案件經分別論處罪刑確定，嗣經臺灣新北地
    方法院以103年度聲字第2599號裁定定應執行有期徒刑1年10
    月確定，又因竊盜案件經原審法院103年度桃簡字第1257號
    確定判決判處有期徒刑4月確定，另因偽造貨幣案件撤銷假
    釋應執行殘刑1年9月8日，上開所示之刑接續執行，於106年
    8月7日假釋出監，並於107年1月3日假釋期滿未經撤銷視為
    執行完畢，此有本院被告前案紀錄表在卷可稽，其於前開有
    期徒刑執行完畢後，5年內故意再犯本件有期徒刑以上之罪
    ，均為累犯，考量被告上開前案已有數次侵害財產法益之犯
    罪，顯見其不知記取教訓，自制力及守法意識薄弱，是認本
    案各罪非應量處最低法定刑，而無大法官釋字第775號解釋
    所謂罪刑不相當之情形，故除罪質不同之犯罪事實欄二所犯
    傷害罪部分外，其餘均應依刑法第47條第1項之規定加重其
    刑。
四、駁回上訴之理由：
    原審以被告犯行事證明確，並審酌被告已有多次竊盜之前科
    紀錄，卻不思以正當方式獲取財物，仍恣意而為多次之竊盜
    犯行，顯然欠缺對他人財產權之尊重，且就犯罪事實欄二部
    分，被告僅因細故口角便以酒瓶為工具傷害他人，所為要無
    可取；並衡以被告犯後終均能坦承犯行、犯罪動機及情節、
    各次犯行所生危害暨其等之生活、經濟狀況、年紀及智識程
    度等一切情狀，分別量處如附表主文欄所示之刑，就得易科
    罰金之刑部分，諭知易科罰金之折算標準，並就拘役刑及得
    易科罰金之有期徒刑部分，定其應執行之刑及諭知易科罰金
    之折算標準。另說明：⑴犯罪事實欄一、㈣扣得之油壓剪1支
    及犯罪事實欄一、㈧扣案之鑰匙1支，均係被告犯罪所用之物
    ，爰依刑法第38條第2項前段之規定，宣告沒收之。另就犯
    罪事實欄一、㈥亦扣得油壓剪1支，屬被告與同案被告高進榮
    2人共犯攜帶兇器竊盜罪所用之物，爰對被告就此油壓剪均
    為沒收之宣告。⑵犯罪事實欄一、㈠及㈢中，被告分持鑰匙進
    行行竊，且於犯罪事實欄二用以攻擊林靜達使用之酒瓶1只
    ，固係被告犯罪所用之工具，然均未扣案，是否尚存不得而
    知，為之另啟刑事執行程序，不符成本效益，是認對該物宣
    告沒收或追徵，欠缺刑法上之重要性，爰依刑法第38條之2
    第2項規定不予宣告沒收。⑶犯罪事實欄一、㈡未扣案之HTC U
    11手機1支、犯罪事實欄一、㈣未扣案之3,000元、犯罪事實
    欄一、㈦未扣案之電視機3台、女性用品1箱及行李箱1個，經
    查均未實際發還被害人，爰依刑法第38條之1第1項前段、第
    3項規定宣告沒收，如全部或一部不能沒收或不宜執行沒收
    時，追徵其價額。⑷被告於犯罪事實欄一、㈠所竊得之MKZ-63
    25號普通重型機車、犯罪事實欄一、㈡所竊得之SAMSUNG NOT
    E3手機1支、犯罪事實欄一、㈢所竊得之MKW-3179號普通重型
    機車及LOU-330號普通重型機車車牌、犯罪事實欄一、㈥所竊
    得之36,880元及2H-9732號自用小客車、犯罪事實欄一、㈧所
    竊得之MKV-231號普通重型機車，均業發還，此有贓物認領
    保管單及贓物領據在卷可稽（見偵17768卷第18頁、偵19014
    卷第20頁、偵21807卷第11至12頁、偵2289卷第38至39頁、
    偵2669卷第21頁），爰不予宣告沒收。⑸被告於犯罪事實欄
    一、㈤之犯行，竊取APU-6336號車牌2面，雖屬被告之犯罪所
    得，然均未扣案，且價值不高，車主亦可透過程序辦理補發
    ，顯不具刑法上之重要性，爰依刑法第38條之2第2項之規定
    ，均不予宣告沒收。經核尚無不合，量刑及沒收之宣告亦稱
    妥適。被告仍執前詞，否認就犯罪事實欄一、㈣部分已竊得
    財物，並指摘原判決就個案之量刑不當，提起上訴，為無理
    由，應予駁回。
五、撤銷改判之理由：
    原審就被告如附表所示普通竊盜及加重竊盜罪，共7罪（即
    犯罪事實欄一、㈠、㈡、㈢其中1罪、㈣、㈥共2罪、㈧），所處不
    得易科罰金之有期徒刑部分，定應執行刑為有期徒刑4年，
    固非無見。惟查：㈠按數罪併罰定應執行之刑，係出於刑罰
    經濟與責罰相當之考量，並非予犯罪行為人或受刑人不當之
    利益，為一種特別的量刑過程，相較於刑法第57條所定科刑
    時應審酌之事項係對一般犯罪行為之裁量，定應執行刑之宣
    告乃對犯罪行為人本身及所犯各罪之總檢視，除應考量行為
    人所犯數罪反應出之人格特性，並應權衡審酌行為人之責任
    與整體刑法目的及相關刑事政策，在量刑權之法律拘束性原
    則下，依刑法第51條第5款之規定，採限制加重原則，以宣
    告各刑中之最長期為下限，各刑合併之刑期為上限，但最長
    不得逾30年，資為量刑自由裁量權之外部界限，並應受法秩
    序理念規範之比例原則、平等原則、責罰相當原則、重複評
    價禁止原則等自由裁量權之內部抽象價值要求界限之支配，
    以使輕重得宜，罰當其責，俾符合法律授與裁量權之目的，
    以區別數罪併罰與單純數罪之不同，兼顧刑罰衡平原則。是
    數罪併罰，分別宣告多數有期徒刑者，於各刑中之最長期以
    上，各刑合併之刑期以下定其刑期，乃因刑罰之科處，應以
    行為人之責任為基礎，考量人之生命有限，刑罰對被告造成
    之痛苦程度，係以刑度增加而生加乘效果，而非等比方式增
    加，如以實質累加方式執行，刑責恐將偏重過苛，不符現代
    刑事政策及刑罰之社會功能，故透過定應執行刑程序，採限
    制加重原則，授權法官綜合斟酌被告犯罪行為之不法與罪責
    程度、各罪彼此間之關聯性（例如數罪犯罪時間、空間、各
    行為所侵害法益之專屬性或同一性、數罪對法益侵害之加重
    效應等）、數罪所反應被告人格特性與傾向、對被告施以矯
    正之必要性等，妥適裁量最終具體應實現之刑罰，以符罪責
    相當之要求。因此，法院於酌定執行刑時，應體察法律恤刑
    之目的，為妥適之裁量，俾符合實質平等原則（最高法院10
    0年度台抗字第440號、105年度台抗字第626號裁定意旨參照
    ）。㈡查被告上開所處不得易科罰金之有期徒刑部分，均係
    犯刑法普通竊盜罪或加重竊盜罪，犯罪時間相近、類型相同
    ，責任非難重複之程度顯然為高，刑罰效果予以遞減，較符
    合以比例原則、平等原則、責罰相當原則、重複評價禁止原
    則為內涵之內部性界限。原審未考量被告所犯上開7罪間彼
    此之關聯性、對法益侵害之加重效應、所反映之被告人格特
    性與犯罪傾向、對被告施以矯正期間之長短等情，即就上開
    7罪所處不得易科罰金之有期徒刑，定應執行有期徒刑4年，
    難認與被告所犯各罪所侵害法益之總價值相當，亦難謂與裁
    量權應遵守之內部界限、法律恤刑之目的相契合，有欠妥適
    。被告上訴意旨認原判決此部分所定之應執行刑過重，為有
    理由。原判決此部分既有上開不當之處，即無可維持，應由
    本院撤銷。爰審酌被告所犯各罪之犯罪期間、類型、危害情
    況、侵害法益、犯罪次數，及整體犯罪非難評價等情狀，就
    被告上開所處不得易科罰金之有期徒刑部分所示各罪，定其
    應執行之刑如主文第3項所示。
據上論斷，應依刑事訴訟法第368條、第369條第1項前段，判決
如主文。
本案經檢察官陳美華提起公訴，檢察官陳孟黎到庭執行職務。
中　　華　　民　　國　　109 　年　　7 　　月　　29　　日
                  刑事第十三庭  審判長法　官  王國棟
                                      法　官  呂煜仁
                                      法　官  許永煌
以上正本證明與原本無異。
不得上訴。
                                      書記官  郭侑靜
中　　華　　民　　國　　109 　年　　7 　　月　　30　　日
附表
犯罪事實 原判決罪名及宣告刑（主文，含沒收） 犯罪事實欄一㈠ 王國慶犯竊盜罪，累犯，處有期徒刑捌月。 犯罪事實欄一㈡ 王國慶犯竊盜罪，累犯，處有期徒刑柒月。未扣案之犯罪所得HTC U11 手機壹支沒收，於全部或一部不能沒收或不宜執行沒收時，追徵其價額。 犯罪事實欄一㈢ 王國慶犯竊盜罪，累犯，處有期徒刑捌月；又犯竊盜罪，累犯，處拘役伍拾日，如易科罰金，以新臺幣壹仟元折算壹日。 犯罪事實欄一㈣ 王國慶犯共同攜帶兇器竊盜罪，累犯，處有期徒刑捌月。扣案之油壓剪壹支沒收。未扣案之犯罪所得新臺幣參仟元沒收，於全部或一部不能沒收或不宜執行沒收時，追徵其價額。 犯罪事實欄一㈤ 王國慶犯竊盜罪，累犯，處有期徒刑參月，如易科罰金，以新臺幣壹仟元折算壹日。 犯罪事實欄一㈥ 王國慶犯竊盜罪，累犯，處有期徒刑玖月；又犯共同攜帶兇器竊盜罪，累犯，處有期徒刑玖月。扣案之油壓剪壹支沒收。 犯罪事實欄一㈦ 王國慶犯竊盜罪，累犯，處有期徒刑肆月，如易科罰金，以新臺幣壹仟元折算壹日。未扣案之犯罪所得電視機參臺、女性用品壹箱及行李箱壹個均沒收，於全部或一部不能沒收或不宜執行沒收時，追徵其價額。 犯罪事實欄一㈧ 王國慶犯竊盜罪，累犯，處有期徒刑捌月。扣案之鑰匙壹支沒收。 犯罪事實欄二 王國慶犯共同傷害罪，處拘役肆拾日，如易科罰金，以新臺幣壹仟元折算壹日。 
附錄：本案論罪科刑法條全文
修正前中華民國刑法第320條
（普通竊盜罪、竊佔罪）
意圖為自己或第三人不法之所有，而竊取他人之動產者，為竊盜
罪，處5 年以下有期徒刑、拘役或5 百元以下罰金。
意圖為自己或第三人不法之利益，而竊佔他人之不動產者，依前
項之規定處斷。
前二項之未遂犯罰之。
修正前中華民國刑法第321條
（加重竊盜罪）
犯竊盜罪而有左列情形之一者，處6 月以上、5 年以下有期徒刑
：
一、於夜間侵入住宅或有人居住之建築物、船艦或隱匿其內而犯
    之者。
二、毀越門扇、牆垣或其他安全設備而犯之者。
三、攜帶兇器而犯之者。
四、結夥三人以上而犯之者。
五、乘火災、水災或其他災害之際而犯之者。
六、在車站或埠頭而犯之者。
前項之未遂犯罰之。
修正前中華民國刑法第277條
（普通傷害罪）
傷害人之身體或健康者，處3 年以下有期徒刑、拘役或1 千元以
下罰金。
犯前項之罪因而致人於死者，處無期徒刑或7 年以上有期徒刑；
致重傷者，處3 年以上10年以下有期徒刑。